

jolinesinci14@gmail.com 37 rue Veuve Lacroix La Garenne-Colombes, Île-de-France ile de france Née le 14/01/1997 Française (Guyane) 06 61 41 95 52 Permis B

COMPÉTENCES

REACT/ REDUX

JAVASCRIPT

HTML5

CSS/ SASS

GIT/GITHUB

POSTMAN

NODE.JS

LANGUES

Anglais



CENTRES D'INTÉRÊT

La coiffure

joline SINCI

ALTERNANCE - DÉVELOPPEUR FRONT-END - REACT/JAVASCRIPT

Bientôt diplômée de la formation d'intégrateur web, je poursuis ma reconversion vers le développement d'applications React et JavaScript en alternance. Curieuse, motivé et doté d'une grande capacité d'adaptation, je suis déterminé à transformer ma passion pour le code en une expertise professionnelle, en alliant apprentissage théorique et pratique en entreprise.

EXPÉRIENCES PROFESSIONNELLES

Stage 42 de découverte de code

02/2024 ECOLE 42 Paris

- Apprentissage des bases de la programmation en HTML, CSS et JavaScript
- · Collaboration avec d'autres stagiaires pour résoudre des problèmes de codage

Agent d'escale aéroportuaire

08/2021 - 07/2023 Aviapartner Nantes

- · Accueil et assistance des passagers à l'aéroport
- Gestion des enregistrements et des formalités administratives
- Coordination des opérations d'embarquement et de débarquement

Conseillère vendeuse

07/2020 - 07/2021 Sénégal beauty Montpellier

- · Conseil et vente de produits aux clients
- Participation à la mise en place d'actions commerciales
- · Accueil et fidélisation de la clientèle
- Traitement des réclamations et résolution des problèmes clients

Agent d'escale aéroportuaire - Stage

11/2019 Aviapartner Nice

Vendeuse coiffeuse

05/2018 - 08/2019 Sénégal beauty Montpellier

- Gestion des rendez-vous et du planning pour assurer un service efficace
- Réalisation de coupes, colorations et coiffures selon les demandes des clients

Réceptionniste en hôtellerie

2017 Best western Montpellier

- Accueil et enregistrement des clients à la réception de l'hôtel
- Gestion des réservations et des demandes spéciales des client

Equipière polyvalente

2016 McDonald's Montpelier

- Gestion de la caisse et des transactions quotidiennes
- Préparation et service des commandes dans les délais impartis

DIPLÔMES ET FORMATIONS

Intégrateur web

03/2024 - 12/2024 Openclassrooms Paris En cours

Formation Agent d'escale aéroportuaire

2021 CAMAS FORMATION Nantes

Formation Agent d'escale aéroportuaire

2019 ESMA Aviation Montpellier

bac Sciences économiques et sociales

2015 lycée Lumina Sophie St.-Laurent du Maroni, GF